臺灣桃園地方法院刑事判決　　　　　　　100年度訴字第335號
公　訴　人　臺灣桃園地方法院檢察署檢察官
被　　　告　潘博文
上列被告因誣告等案件，經檢察官提起公訴（100 年度偵字第72
79號），本院判決如下：
    主  文
潘博文竊盜，處有期徒刑拾月；又毀越門扇、於夜間侵入住宅竊
盜，處有期徒刑壹年。應執行有期徒刑壹年捌月。
被訴誣告部分無罪。
    事  實
一、潘博文(一)於民國99年10月3 日上午9 時40分前之某時許，駕
    駛車牌號碼2216-PK 號之自用小客車行經桃園縣八德市○○
    街89號陳尤玉梅與其子陳俊伸等家人之住處，見該屋大門未
    上鎖，竟意圖為自己不法之所有，由大門侵入上開住宅（侵
    入住居未據告訴），並於該處2 樓陳尤玉梅女兒房間桌上，
    徒手竊取內有半年份游泳卷及現金新臺幣（下同）數百元之
    零錢包1 個，得手後正欲由2 樓下1 樓離去之際，於同日上
    午9 時40分許，遭在1 樓客廳之陳尤玉梅發覺，經陳尤玉梅
    盤問因何在其住處內，潘博文先佯稱上樓尋友，待陳尤玉梅
    大聲呼叫當時在2 樓房間睡覺之陳俊伸名字，陳俊伸下樓後
    確認並不認識潘博文，潘博文改稱係陳俊伸之國中同學「阿
    達」要其來找陳俊伸去釣蝦，而見陳俊伸表示並不認識「阿
    達」，且國中亦非在八德市就讀等情，潘博文則又藉口要求
    借用電話連絡，一面趁機迅速離去；(二)於99年10月8 日晚間
    7 時50分許，駕駛車牌號碼2216-PK 號之自用小客車行經桃
    園縣觀音鄉○○路○ 段141 號楊博鈞與其家人之住處，見該
    住宅內無人在家，竟意圖為自己不法之所有，以不詳方式破
    壞大門門鎖後，侵入上開住宅（侵入住居未據告訴），竊取
    現金共計4 萬700 元及黃金項鍊1 條（細紋項鍊，上有1 枚
    類似戒指之墜子，重量約2 錢），得手後由後門離去。經陳
    俊伸、楊博鈞分別報警後，警方分別調閱陳俊伸住家附近監
    視畫面、於楊博鈞住處採得潘博文指紋1 枚，始查悉上情。
二、案經陳俊伸訴由桃園縣政府警察局八德分局、楊博鈞訴由桃
    園縣政府警察局大園分局報告臺灣桃園地方法院檢察署檢察
    官偵查起訴。
    理  由
壹、有罪部分
一、按被告以外之人於審判外之言詞或書面陳述，除法律有規定
    者外，不得作為證據；又被告以外之人於審判外之陳述，經
    當事人於審判程序同意作為證據，法院審酌該言詞陳述或書
    面陳述作成時之情況，認為適當者，亦得為證據；當事人、
    代理人或辯護人於法院調查證據時，知有第159 條第1 項不
    得為證據之情形，而未於言詞辯論終結前聲明異議者，視為
    有前項之同意，刑事訴訟法第159 條第1 項、第159 條之5
    分別定有明文。經查，本判決下列所引用被告以外之人於審
    判外之陳述，檢察官及被告於本院審理時對於其證據能力均
    不爭執，且迄於言詞辯論終結前亦未聲明異議，本院審酌上
    開證據資料作成時之情況，尚無違法不當及證明力明顯過低
    之瑕疵，而認為以之作為證據應屬適當，依刑事訴訟法第15
    9 條之5 規定，應認前揭證據資料均有證據能力。
二、就犯罪事實(一)部分
    訊據被告潘博文固坦承有於99年10月3 日上午9 時40分許，
    駕駛車牌號碼2216-PK 號自小客車，到桃園縣八德市○○街
    89號，惟矢口否認有何竊盜犯行，辯稱：當天伊係至該處找
    朋友陳俊伸，但只有在門口，並沒有進入陳俊伸家中，亦無
    至2 樓，也沒有竊取任何物品，伊本來就認識陳俊伸云云，
    經查：
  (一)被告於99年10月3 日上午9 時40分前之某時，駕駛車牌號碼
    2216-PK 號之自用小客車至桃園縣八德市○○街89號，因見
    該住宅之大門未上鎖，即未經許可進入該住宅，並於同日上
    午9 時40分許欲自前開住宅2 樓樓梯下1 樓離去時，遭被害
    人陳尤玉梅發覺，因陳尤玉梅並不認識被告，故質問被告為
    何到該住處，被告答稱：找朋友云云，陳尤玉梅即大聲呼叫
    當時在2 樓睡覺之二兒子陳俊伸名字，告訴人陳俊伸下樓後
    確認並不認識被告，被告復稱：認識陳俊伸的國中同學「阿
    達」，係「阿達」要邀陳俊伸一同去釣蝦云云，告訴人表示
    不認識「阿達」，且國中亦非在八德市就讀等情，被告即以
    借用電話聯絡以證明之藉口拖延，並隨即趁機上車離開，告
    訴人陳俊伸察覺情況有異，立刻檢查家中，發現置放於2 樓
    其姐姐房間桌上內有游泳卷及零錢數百元之零錢包1 只遺失
    ，告訴人陳俊伸隨即至警局報警並製作筆錄等情，業據證人
    即告訴人陳俊伸於警詢、偵查中及本院審理時（見100 年度
    偵字第6596號卷第18至19、21至22、75至76頁及本院訴字卷
    第84頁反面）、證人即被害人陳尤玉梅於警詢中及本院審理
    時證述明確（見100 年度偵字第6596號卷第26至27頁及本院
    訴字卷第83頁正、反面），並有現場照片1 張及監視器翻拍
    照片2 張在卷可稽（見100 年度偵字第6596號卷第33頁）。
    又告訴人陳俊伸至警局報警並製作筆錄之時間，係99年10月
    3 日上午10時22分至同日11時50分，顯係發覺被告進入住處
    之後未久，且報警當時即明確指述被告遭其母發覺、與其母
    子二人應對情節及失竊之物品項目，於偵查中及本院審理時
    亦為一致之陳述，足信其上開所述家中遭竊情節，並非子虛
    。
  (二)被告雖以前詞置辯，並於警詢時供稱：陳俊伸是伊綽號「阿
    達」友人的朋友，見過兩次面，第一次是於99年9 月初某天
    ，在桃園縣八德市大成國小後面「阿達」車上，當時伊上車
    時，「阿達」與陳俊伸就已經在吸食第二級毒品安非他命，
    伊自己就將他們二人吸食完後放在車內扶手上的吸食器拿來
    吸食，第二次是於同年陪同「阿達」前往陳俊伸家中找陳俊
    伸討債云云，復於偵訊及本院審理時供稱：第一次見到陳俊
    伸的時間是在99年3 月間，警詢中說9 月是隨便說的，就是
    3 月那次在「阿達」車上認識陳俊伸云云。惟查，陳俊伸並
    不認識被告潘博文，亦不認識綽號「阿達」之人等情，業據
    證人陳俊伸於警詢、偵訊中及本院審理時證述明確（見100
    年度偵字第6596號卷第19、21至22、75至76頁及本院訴字卷
    第84頁反面），又陳俊伸於99年11月28日警詢時，同意警方
    採集尿液經送驗結果呈現安非他命、甲基安非他命、Nor-Ke
    tamine、Ketamine均為陰性，有臺灣檢驗科技股份公司99年
    12月9 日報告編號UL/2010/B0000000號濫用藥物檢驗報告、
    桃園縣政府警察局八德分局被採尿人尿液暨毒品真實姓名與
    編號對照表、勘查採證同意書各1 紙附卷可憑（見100 年度
    偵字第6596號卷第41、37、36頁），另陳俊伸並無前科紀錄
    ，亦有本院依職權調閱陳俊伸之臺灣高等法院全國前案簡列
    表1 紙可參，且被告在行竊得手正欲離去而遭發覺之時，先
    佯稱尋友，待告訴人陳俊伸表示不認識被告，被告則改稱係
    受告訴人國中同學「阿達」之託，而得知告訴人並非在八德
    市就讀國中，則又改稱「阿達」係告訴人之朋友而非國中同
    學，經本院訊問被告綽號「阿達」之人真實姓名為何，被告
    亦無法說明，是被告前開所辯，前後相異，語焉不詳，顯係
    恐其竊盜犯行遭發覺，為求順利離開上開住處及掩飾犯行，
    而臨場起意捏造之圖卸言詞，不足採信。
三、就犯罪事實(二)部分
    訊據被告潘博文固坦承有於99年10月8 日侵入桃園縣觀音鄉
    ○○路○ 段141 號屋內竊盜，惟辯稱：當日進入上址竊盜之
    時間為下午4 時許，且僅有竊取金戒指1 枚，並未竊得現金
    7 萬400 元及黃金項鍊云云，經查，
  (一)被告於99年10月8 日晚上7 時50分，在桃園縣觀音鄉○○路
    ○ 段141 號住宅內，竊得1 樓廚房菜櫥內的4 萬元，1 樓房
    間包包內的700 元及2 樓主臥室內之黃金項鍊1 條（細紋項
    鍊，上有1 枚類似戒指之墜子，重量約2 錢）後，由上開住
    宅後門離去等情，業據證人即告訴人楊博鈞於警詢中及本院
    審理時證述明確（見100 年度偵字第7279號卷第13至14頁、
    本院卷第61頁正、反面），而告訴人楊博鈞於99年10月8 日
    晚間8 時30分報案後，經警於晚間9 時10分至現場勘查並於
    臥房衣櫃門外側採獲指紋1 枚，該枚指紋經送鑑定結果，與
    內政部警政署刑事警察局檔存潘博文指紋卡之左中指指紋相
    符，有桃園縣政府警察局大園分局刑案現場勘查報告及內政
    部警政署刑事警察局99年11月26日刑紋字第0990156292號鑑
    定書在卷可佐（見100 年度偵字第7279號卷第16至24頁）。
  (二)被告雖以前詞置辯，惟查，告訴人楊博鈞於99年10月8 日晚
    間8 時30分報案、偵查佐劉邦建於同日晚間9 時10分至現場
    勘查、採取跡證及拍攝照片、告訴人於同日晚間10時5 分至
    10時30分至警局製作筆錄等情，有卷附之桃園縣政府警察局
    大園分局刑案現場勘查報告及該次警詢筆錄在卷可按（見10
    0 年度偵字第7279號卷第19至25、13至15頁）。證人即告訴
    人楊博鈞於警詢時指稱：99年10月8 日晚上7 時50分，其住
    處桃園縣觀音鄉○○路○ 段141 號內遭竊，遺失菜櫥內的4
    萬元，1 樓房間包包內的700 元及2 樓主臥室內伊妻子所有
    的金項鍊1 條（細紋項鍊，上有1 枚類似戒指之墜子，重量
    約2 錢）等物，當時伊正從外面返家，進屋後聽到屋後好像
    有人的聲音，伊走到屋子後方，發現有人從後門逃竄，伊檢
    查屋內，發現遺失上開物品等語；復於本院審理時證稱：當
    天伊跟妻子晚上7 點多出門去採買，家裡沒人，過了50分鐘
    回來，進了1 樓房間之後，發現抽屜有被開過的痕跡，伊走
    到客廳，看到有影子去開屋子的後門，屋後有聲音，伊還看
    到手電筒的閃光，伊就追出去，但沒有看到人，失竊的4 萬
    元係放在1 樓廚房櫥櫃，700 元放在1 樓房間內，還有1 條
    黃金項鍊上面有1 枚類似戒指的墜子，項鍊是放在2 樓的主
    臥室等語（見100 年度偵字第7279號卷第13至14頁、本院訴
    字卷第61頁正、反面），是證人對於家中遭竊之物品及金額
    ，於警詢時及本院審理中之證述均相當明確且一致，應可採
    信，又證人既對於其出門及返家之時間、返家發覺有異即到
    屋後查看、行竊者如何由後門離開其住處等情證述綦詳，參
    以上開告訴人報警及警員到現場勘查之時間顯係發覺家中遭
    竊未久，足認被告竊盜得手離去之時間，應係告訴人所述之
    晚間7 點50分許無訛。又被告於偵訊中經檢察官訊問如何確
    定當天係下午4 點行竊，被告辯稱：因為那時伊要去找朋友
    云云，復於本院準備程序中改稱：因為當時伊要行竊時接到
    電話，講完電話剛好是4 點，伊是從手機上看到的云云，是
    被告上開所辯，前後相異，顯係畏罪卸責之詞，無可採信。
    綜上所述，本案事證已臻明確，被告犯行均堪認定，應依法
    論科。
四、論罪科刑：
  (一)按行為後法律有變更者，適用行為時之法律。但行為後之法
    律有利於行為人者，適用最有利於行為人之法律。刑法第2
    條第1 項定有明文。本件被告行為後，刑法第321 條第1 項
    業於100 年1 月26日公布，同年月28日施行。其中刑法第32
    1 條第1 項第1 款、第2 款原規定：「犯竊盜罪而有左列情
    形之一者，處六月以上、五年以下有期徒刑：一、於夜間侵
    入住宅或有人居住之建築物、船艦或隱匿其內而犯之者。二
    、毀越門扇、牆垣或其他安全設備而犯之者。」，修正後之
    規定為：「犯竊盜罪而有下列情形之一者，處六月以上、五
    年以下有期徒刑，得併科新臺幣十萬元以下罰金：一、侵入
    住宅或有人居住之建築物、船艦或隱匿其內而犯之者。二、
    毀越門扇、牆垣或其他安全設備而犯之者。」，該條第2 款
    雖未修正，惟依修正前該條第1 款之規定，僅於夜間侵入住
    宅或有人居住之建築物、船艦或隱匿而竊盜者，始構成第32
    1 條第1 項之加重竊盜罪，而依修正後之規定，則不論於日
    間或夜間侵入住宅或有人居住之建築物，均應構成本條項之
    加重竊盜罪，且修正後刑法第321 條第1 項增加得併科罰金
    之刑度，故修正前之規定較有利於被告，依刑法第2 條第1
    項前段之規定，應適用被告行為時即修正前刑法第321 條第
    1 項之規定。
  (二)按刑法第321 條第1 項第2 款所稱之其他安全設備，係指門
    扇牆垣以外與門扇牆垣同其性質，依社會通常觀念足以認為
    防盜之設備而言，如門鎖、窗戶、冷氣孔、房間門均屬之。
    次按毀壞門鎖行竊，自應論以刑法第321 條第1 項第2 款之
    毀壞安全設備竊盜罪，但此處所謂門鎖，係指附加於門上之
    鎖而言，至於毀壞構成門之一部之鎖（如司畢靈鎖），則應
    認為毀壞門扇之加重竊盜罪（最高法院74年度臺上字第243
    號、70年度臺上字第496 號判決意旨參照）。查本件就事實
    (二)部分，被告係以不詳方法破壞告訴人楊博鈞住家落地大門
    上之門鎖，該門鎖屬門扇之一部分，並非單獨之安全設備。
  (三)核被告就上開事實(一)所為，係犯刑法第320 條第1 項之竊盜
    罪；就上開事實(二)所為，係犯修正前刑法第321 條第1 項第
    1 款、第2 款之毀越門扇、於夜間侵入住宅竊盜罪。被告上
    開2 罪間，犯意個別，行為互殊，應予分論併罰。爰審酌被
    告正值青壯卻不思正途牟取財物，侵入他人住宅行竊，對住
    宅安全及被害家庭成員心理影響甚鉅，復降低一般人對於社
    會治安之信賴，且前有竊盜非行，素行不佳，再犯本案竊盜
    犯行，所為非是，及智識程度、生活狀況，犯罪動機，竊得
    款項，犯罪後未見悔意，態度難認良好等一切情狀，分別量
    處如主文所示之刑，並定應執行刑。
貳、無罪部分：
一、公訴意旨略：上開犯罪事實(一)之被害人陳尤玉梅，發覺其住
    宅遭竊遂報警處理，經警於100 年1 月18日下午2 時7 分許
    ，在桃園縣桃園市○○街15 8號之法務部矯正署桃園監獄（
    下稱桃園監獄）偵訊室詢問被告潘博文時，被告潘博文竟意
    圖使被害人陳俊伸受刑事處分，基於誣告犯意，向警方供稱
    ：於99年9 月初，其與陳俊伸及綽號「阿達」之友人，在停
    放於桃園縣八德市大成國小後面、「阿達」所駕駛之汽車內
    施用第二級毒品安非他命云云，惟經警於99年11月28日採集
    陳俊伸尿液送驗，結果呈現安非他命類、Ketamine類均為陰
    性反應，因認被告潘博文涉犯刑法第169 條第1 項之誣告罪
    嫌云云。
二、按犯罪事實應依證據認定之，無證據不得認定犯罪事實；有
    罪之判決書應於理由內記載認定犯罪事實所憑之證據及其認
    定之理由，刑事訴訟法第154 條第2 項及第310 條第1 款分
    別定有明文。而犯罪事實之認定，係據以確定具體的刑罰權
    之基礎，自須經嚴格之證明，故其所憑之證據不僅應具有證
    據能力，且須經合法之調查程序，否則即不得作為有罪認定
    之依據。倘法院審理之結果，認為不能證明被告犯罪，而為
    無罪之諭知，即無前揭第154 條第2 項所謂「應依證據認定
    」之犯罪事實之存在。因此，同法第308 條前段規定，無罪
    之判決書只須記載主文及理由。而其理由之論敘，僅須與卷
    存證據資料相符，且與經驗法則、論理法則無違即可，所使
    用之證據亦不以具有證據能力者為限，即使不具證據能力之
    傳聞證據，亦非不得資為彈劾證據使用。故無罪之判決書，
    就傳聞證據是否例外具有證據能力，本無須於理由內論敘說
    明。是以本件被告就被訴誣告部分既經本院認定應受無罪之
    諭知，本判決就此部分即不再論述所援引有關證據之證據能
    力，合先敘明（最高法院100 年度台上字第2980號判決意旨
    參照）。次按，誣告罪之成立，以明知所告事實虛偽為要件
    ；另虛偽之申告，以意圖使他人受刑事或懲戒處分而為之者
    ，始構成誣告罪，若所指事實出於訟爭上攻擊防禦之方法，
    縱有請求懲辦對方之表示，而其目的既在脫卸自己罪責，即
    難謂與上開要件相合；另誣告罪之成立，以意圖使他人受刑
    事或懲戒處分為要件，上訴人狀訴某甲強迫招夫，既在某丙
    指控上訴人詐財之後，自係為脫卸自己罪責地步，不能謂有
    使他人受刑事處分之意思（最高法院70年度台上字第1103號
    判決、30年上字第1886號、20年上字第1005號判例意旨參照
    ）。
三、公訴人認被告潘博文涉犯上開罪嫌，無非係以被告之供述、
    證人陳俊伸之證述及臺灣檢驗科技股份公司99年12月9 日報
    告編號UL/2010/B0000000號濫用藥物檢驗報告為主要論據。
    訊據被告潘博文則堅決否認有何上開犯行，辯稱：伊真的在
    99年3 、4 月與「阿達」、陳俊伸一起在「阿達」車上施用
    毒品，因此真的認識陳俊伸，99年10月3 日上午至入桃園縣
    八德市○○街89號只是要去找陳俊伸，陳俊伸竟告伊竊盜，
    當時是警察問伊怎麼認識陳俊伸，伊才會說是在「阿達」車
    上吸毒認識等語，經查：
  (一)被害人陳俊伸在99年10月3 日上午10時22分許至桃園縣警察
    局八德分局四維派出所報案遭竊並製作警詢筆錄，並於該次
    警詢中指訴：「於99年10月3 日9 時40分許，在桃園縣八德
    市○○街89號失竊，那時我正好在家中2 樓睡覺，那時我媽
    忽然叫醒我，她說有一名年輕男子從我家2 樓走到1 樓，剛
    好被她撞見，那名男子自稱是我朋友，所以她便叫我起來問
    那名男子是否為我的朋友，但我並不認識該名男子，那名男
    子那時跟我說他認識我的朋友，說完後便上車走掉了，我那
    時覺得有疑，便立刻檢查家中是否有物品遭竊，後來便發現
    放在2 樓房間內的皮包不見了」等語，警方隨即根據被害人
    之指訴調閱附近錄影監視畫面，發現車牌號碼2216-PK 號自
    小客車涉有重嫌，隨即提示於陳俊伸確認，陳俊伸指稱：「
    （你稱你親眼見到竊嫌離開你家中後，便直接坐上自小客車
    離去，是否係警方所調閱附近監視器畫面內這部深淺色相交
    之車號為2216-PK 號之自小客車？）我親眼看到歹徒是坐上
    這部車號為2216-PK 的自小客車離開現場的」等語，此有該
    次警詢筆錄在卷可稽（見100 年度偵字第6596號卷第18至19
    頁）。
  (二)警方隨即依上開監視器畫面及被害人指訴之內容查詢上開車
    號車主為潘麗芬，並通知上開車輛之車主潘麗芬到派出所接
    受詢問，潘麗芬於99年10月13日18時10分許於警局陳稱：「
    （警方現在播放監視器畫面供妳指認，而畫面所拍錄到的是
    何人？車子是誰的？車號為何？）是我兒子潘博文沒錯，也
    是我名下的車子沒錯，車號是2216-PK ，車型是福特自小客
    車」等語，此有桃園縣政府警察局八德分局四維派出所於99
    年10月3 日上午11時18分列印之車輛詳細資料報表及該次警
    詢筆錄附卷可憑（見100 年度偵字第6596號卷第29至31頁）
    。
  (三)警方遂於99年11月1 日15時許至桃園監獄內詢問被告，該次
    詢問內容略為：「警方問：『你是否認識桃園縣八德市○○
    街89號之被害人陳俊伸？』被告答：『我認識陳俊伸，他是
    我朋友綽號「阿達」的朋友。有見過2 次面，其中1 次共同
    吸食毒品安非他命見到的，算是一般朋友。』警方問：『你
    稱有與綽號「阿達」及陳俊伸等人共同吸食毒品安非他命，
    你是於何時、地，與綽號「阿達」及陳俊伸吸食第二級毒品
    安非他命？』被告答：『於99年9 月初（正確日期忘記了）
    某天17時至18時間在桃園縣八德市大成國小後面綽號「阿達
    」的車上吸食的。』警方問：『你與綽號「阿達、陳俊伸等
    三人當時吸食之第二級毒品安非他命是何人提供？代價為何
    ？』被告答：『我當時進入綽號「阿達」車內時，「阿達」
    與陳俊伸就已經在吸食第二級毒品安非他命，當時「阿達」
    與陳俊伸吸食完毒品安非他命後，就將安非他命吸食器放在
    車內的扶手上面，是自己拿來吸食的，沒有代價。』」等語
    ，嗣警方於100 年1 月8 日14時07分許至桃園監獄內詢問被
    告，該次詢問內容略為：「警方問：『你於99年11月1 日
    15時0 分至同日15時46分在臺灣桃園監獄偵訊室向警方所陳
    述之筆錄內容是否實在（當場提示觀看）？』被告答：『實
    在。』警方問：『你稱認識陳俊伸，他是你朋友綽號「阿達
    」的朋友，有見過2 次面，其中1 次是共同吸食毒品安非他
    命見到的，算是一般朋友關係，是否實在？』被告答：『實
    在。』警方問：『你稱是於99年9 月初（正確日期忘記了）
    某天17時至18時間在桃園縣八德市大成國小後面綽號「阿達
    」的車上，見綽號「阿達」與陳俊伸在吸食第二級毒品安非
    他命，當時「阿達」與陳俊伸吸食完毒品安非他命後，就將
    安非他命吸食器放在車內的扶手上面，然後是你自己拿來吸
    食的，沒有代價，是否實在？』被告答：『實在。』警方問
    ：『為何經警方採集陳俊伸尿液檢驗，其安非他命及K 他命
    兩項毒品反應，均為「陰性反應」，且經詢被害人陳俊伸堅
    稱並不認識你，也未有吸食毒品安非他命之情事，為何你稱
    認識他，且還曾一起吸食毒品，你是否為規避刑責而向警方
    陳述不實之事項，來意圖誣告陳俊伸使其受刑事處分？』被
    告答：『沒有，我所說是實在的話』」等語，有上開警詢筆
    錄在卷可佐（見100 年度偵字第6596號卷第5 至12頁），是
    被告確有於99年10月3 日9 時40分許，在桃園縣八德市○○
    街89號2 樓行竊，在由2 樓下1 樓欲離開現場時，遭被害人
    陳尤玉梅發覺，當場質問被告到該處所之目的為何，被告答
    以找朋友，而陳尤玉梅急呼當時在2 樓的陳俊伸名字，陳俊
    伸下樓後表示並不認識被告，被告又答以是「阿達」要其來
    找陳俊伸去釣蝦，並隨即離開現場，已如前述。而警方係根
    據陳俊伸報案當時向警方陳述被告行竊遭發現之雙方應對情
    節，始於99年11月1 日第一次詢問被告時以「是否認識陳俊
    伸」為題詢問被告。依循此事之發展脈絡，被告顯因在行竊
    得手後離開現場時遭被害人陳尤玉梅發覺，為求脫罪，始在
    情急之下答以找朋友，未料陳尤玉梅呼叫陳俊伸下樓確認，
    被告為求脫身改稱受「阿達」之託來找陳俊伸，而至警察循
    線查獲被告涉案，至桃園監獄詢問被告，被告為求與之前在
    竊案現場之應對一致，故仍答稱：與陳俊伸係因施用毒品認
    識云云，而被告於100 年1 月18日第二度接受警方詢問時，
    所為之回答係為先前陳述之重複，可知由於事關是否涉及前
    開犯罪事實(一)之罪責，被告所為陳述，係為卸免自己刑事責
    任之防禦方法，尚難認主觀上有使陳俊伸因此受刑事訴追之
    意圖。縱上，依公訴人所提出之證據，雖足認被告有陳述上
    開不實言論，惟此應係被告出於脫免自己刑事責任目的下所
    為，不足認定有何使陳俊伸受刑事訴追之主觀意圖，揆諸前
    揭說明，尚難認被告所為構成誣告犯行之主觀要件，此外，
    復查無其他積極證據足認被告涉有誣告罪之犯行，應屬不能
    證明被告此部分犯行，爰為無罪之諭知。
據上論斷，依刑事訴訟法應依刑事訴訟法第299 條第1 項前段、
第301 條第1 項，刑法第2 條第1 項前段，刑法第320 條第1項
、修正前刑法第321 條第1 項第1 款、第2 款、第51條第5 款，
刑法施行法第1 條之1 第1 項、第2 項前段，判決如主文。
本案經檢察官鍾信一到庭執行職務。
中    華    民    國   100    年    12    月    15    日
                  刑事第八庭  審判長法  官  劉為丕
                                    法  官  謝枚霏
                                    法  官  翁儀齡
以上正本證明與原本無異。
如不服本判決應於收受判決後10日內向本院提出上訴書狀，並應
敘述具體理由。其未敘述上訴理由者，應於上訴期間屆滿後20日
內向本院補提理由書( 均須按他造當事人之人數附繕本) 「切勿
逕送上級法院」。
                                    書記官  邱仲騏
中    華    民    國   100    年    12    月    19    日
附錄本案論罪科刑之法條：
中華民國刑法第320條
意圖為自己或第三人不法之所有，而竊取他人之動產者，為竊盜
罪，處五年以下有期徒刑、拘役或五百元以下罰金。
意圖為自己或第三人不法之利益，而竊佔他人之不動產者，依前
項之規定處斷。
前二項之未遂犯罰之。
100年1月26日修正前中華民國刑法第321條
犯竊盜罪而有下列情形之一者，處六月以上、五年以下有期徒刑
：
一、於夜間侵入住宅或有人居住之建築物、船艦或隱匿其內而犯
    之者。
二、毀越門扇、牆垣或其他安全設備而犯之者。
三、攜帶兇器而犯之者。
四、結夥三人以上而犯之者。
五、乘火災、水災或其他災害之際而犯之者。
六、在車站、埠頭、航空站或其他供水、陸、空公眾運輸之舟、車、航空
    機內而犯之者。
前項之未遂犯罰之。